臺灣新北地方法院三重簡易庭小額民事判決
111年度重小字第3336號
原      告  新安東京海上產物保險股份有限公司

法定代理人  陳忠鏗  
訴訟代理人  聶寧    
            謝京燁  
被      告  李雍文  


上列當事人間請求侵權行為損害賠償事件，本院於民國111年11
月3日言詞辯論終結，判決如下：
　　主　    文
一、被告應給付原告新臺幣（下同）11,619元，及自民國111年8
    月27日起至清償日止，按年息5％計算之利息。
二、原告其餘之訴駁回。
三、訴訟費用1,000元由被告負擔865元，餘由原告負擔。
四、本判決原告勝訴部分得假執行。
    事實及理由
壹、程序事項：
一、按不變更訴訟標的，而補充或更正事實上或法律上之陳述者
    ，非為訴之變更或追加，民事訴訟法第255 條定有明文。經
    查，原告當庭更正原因及事實欄中關於事故地點及被告車輛
    之車號記載，屬更正事實上之陳述，依前開規定，應予准許
    。
貳、實體事項：
一、原告主張：
　㈠被告李雍文駕駛車牌號碼000-0000號車，於民國109年12月14
    日17時07分許，行經新北市○○區○道○號北向35公里200公尺
    大型車車道內側車道處，因未注意車前狀態之過失，致碰撞
    由原告承保、訴外人周仁傑駕駛之車牌號碼000-0000號車（
    下稱系爭車輛），致系爭車輛受損，經維修估價，需13,434
    元之維修費用（含工資2,864元、零件2,920元、烤漆7,650
    元），原告並已依約賠付。為此，爰依民法第191條之2、民
    法第213條及保險法第53條第1項規定，提起本件訴訟。
　㈡對被告答辯之陳述：
    本次維修並無修繕車尾燈，已經劃掉，僅修繕保桿，此為原
    廠價格，為合理且必要費用。
　㈢聲明：被告應給付原告13,434元，及自起訴狀繕本送達之翌
    日起至清償日止，按年息5％計算之利息等語。
二、被告則以：
　㈠去年發生車禍時，原告跟伊連絡，伊說伊願意5千元和解，對
    方說8千元，後來過一段時間，原告跟伊約法院調解，但原
    告沒有來。當時塞車，時速2公里往前，前方車突然煞車，
    伊撞到他車的一個點，當時警方甚至找不到點，要前方車輛
    駕駛人來指，伊認為原告所要求13,000元過高，伊願意賠償
    5千元伊認為很有誠意了，且伊認為無必要修繕車尾燈，車
    尾燈並沒有壞，受損部分僅一個點，伊自己的車本身還沒有
    傷。原告縱然刪除車尾燈費用，認為請求金額仍過高等語。
  ㈡聲明：請求駁回原告之訴。
三、本院之判斷：
　㈠原告主張上開事實，業據其提出駕駛執照與行車執照、系爭
    車輛受損照片、國道公路警察局道路交通事故當事人登記聯
    單、道路交通事故現場圖、初步分析研判表、三和汽車股份
    有限公司新店服務廠估價單、電子發票、賠付基本資料表等
    件在卷可佐（本院卷第17至35頁），核與本院依職權向國道
    公路警察局調取之系爭事故調查卷宗等資料相符，且被告到
    庭不爭執肇事責任，是堪認原告之主張為真實。
　㈡被告不爭執本件賠償責任，僅爭執賠償數額，是本件爭點即
    為：原告得請求賠償之金額若干？
　⒈經查，自道路交通事故調查報告表（二）之車輛撞擊部位及
    系爭車輛受損照片以觀，系爭車輛受損部位係左後車尾部位
    （本院卷第49、57頁），是依原告提出之證據，不足以證明
    系爭車輛左後車燈及右後車燈之損害為被告過失所致，則原
    告得請求被告賠償之零件金額，自應扣除上開項目。又依據
    原告出具之估價單（本院卷第29頁），零件項目編號1至編
    號7之金額合計為4,920元，此與原告起訴狀所請求之金額已
    有不符，另細譯該估價單上編號6及編號7零件項目為「左後
    燈墊片、右後燈墊片」，顯然原告請求零件費用並未扣除該
    部分，佐以原告於審理時自承系爭車輛之維修並無修繕車尾
    燈誠屬誤會，是本院扣除不必要之編號7及編號8零件項目，
    原告得請求零件費用為4,182元。
  ⒉按請求賠償物被毀損所減少之價額，得以修復費用為估定之
    標準，但以必要者為限，如修理材料以新品換舊品，應予折
    舊。依營利事業所得稅結算申報查核準則第95條第6項規定
    「固定資產提列折舊採用平均法、定率遞減法或年數合計法
    者，以一年為計算單位；其使用期間未滿一年者，按實際使
    用之月數相當於全年之比例計算之；不滿一月者，以月計」
    ，及行政院所頒「固定資產耐用年數表」及「固定資產折舊
    率表」規定，非運輸業用客貨車之耐用年數為5年，依定率
    遞減法每年折舊千分之369，系爭車輛於108年12月（推定15
    日）出廠（本院卷第17頁），至本件事故時之使用期間應以
    1年計算，則零件費用扣除折舊後之餘額為3,105元，加計無
    須折舊之工資864元、烤漆7,650元，合計11,619元。
　⒊至被告辯稱伊認為原告所要求13,000元過高云云。惟查，系
    爭車輛維修工資、烤漆等項目與對照車損部位互核，項目及
    金額並無明顯可見不合理之處，被告除上述具體指摘車燈不
    合理並由本院扣除外，其餘未具體指出有何不應修繕之項目
    或工資烤漆費用有何過高之處等證據供本院審酌，則其所辯
    ，尚難憑採。　
四、綜上所述，原告依侵權行為及保險代位之法律關係，請求被
    告給付11,891元，及自起訴狀繕本送達被告翌日即111年8月
    27日起（本院卷第67頁）至清償日止，按年息5％計算之利息
    ，為有理由，應予准許，逾此部分請求，則屬無據，爰予駁
    回。
五、本件原告勝訴部分係就民事訴訟法第436條之8適用小額訴訟
    程序所為被告敗訴之判決，依同法第436條之20規定，由本
    院依職權宣告假執行。
六、訴訟費用負擔之依據：民事訴訟法第79條、第436條之19第1
    項規定，確定訴訟費用之負擔如主文第3項所示。
中　　華　　民　　國　　111 　年　　11　　月　　24　　日
　　　　　　　　　三重簡易庭  法  官  王凱俐
以上為正本係照原本作成。
對於本件判決如有不服，應於收受送達後20日內向本院提出上訴
書狀，上訴於本院合議庭，並按他造當事人之人數附具繕本。當
事人之上訴，非以判決違背法令為理由不得為之，上訴狀應記載
上訴理由，表明下列各款事項：
（一）原判決所違背之法令及其具體內容。
（二）依訴訟資料可認為原判決有違背法令之具體事實。
如未於上訴後20日內補提合法上訴理由書，法院得逕以裁定駁回
上訴。
中　　華　　民　　國　　111 　年　　11　　月　　24　　日
                          　　書記官  李采錡
附表
-----
附表
-----
折舊時間           金額
第1年折舊值        4,920×0.369=1,815
第1年折舊後價值    4,920-1,815=3,105